【裁判字號】    98,裁,3160
【裁判日期】    981210
【裁判案由】    綜合所得稅
【裁判全文】
最  高  行  政  法  院  裁  定
                                      98年度裁字第3160號
聲  請  人  甲○○
上列聲請人因與相對人財政部臺灣省南區國稅局間綜合所得稅事
件，對於中華民國98年3月26日本院98年度裁字第782號裁定，聲
請再審，本院裁定如下：
    主  文
再審之聲請駁回。
再審訴訟費用由聲請人負擔。
    理  由
一、按當事人對於本院所為裁定聲請再審，必須原裁定具有行政
    訴訟法第273條第1項、第2項所列情形之一者，始得為之。
二、本件聲請再審意旨略謂：聲請人民國（下同）97年12月8日
    再審狀已敘明聲請人於97年11月27日由報紙知悉司法院釋字
    第650號解釋認國稅局設算利息收入課稅為違憲，而依行政
    訴訟法第273條第1項第13款規定聲請再審；又聲請人已於法
    定期間內聲請第1次再審，第2次再審是否受法定不變期間之
    限制，法無明文；原裁定無視聲請人所提出之再審理由，逕
    以聲請人逾越法定不變期間，而駁回再審之聲請，顯有未洽
    云云。
三、原裁定以：本院97年度裁字第4308號裁定係於97年9月18日
    送達聲請人，有卷附送達證書足據，再審之不變期間自裁定
    送達之翌日起，扣除在途期間6日（因聲請人居住於臺南市
    ），算至97年10月24日（星期五）止，即告屆滿。聲請人遲
    至97年12月11日始聲請再審，顯已逾期，又未能證明其知悉
    再審理由在後，依行政訴訟法第283條準用第276條第1項及
    第2項規定，其再審聲請自非合法為由，因而駁回聲請人前
    訴訟程序之再審聲請。
四、本院查：原裁定以前揭理由，認聲請人前訴訟程序之再審聲
    請，於法未合，應予駁回，其所適用之法規與該案應適用之
    法規並無違背，與解釋判例，亦無牴觸。雖聲請人主張其係
    於97年11月27日始知悉司法院釋字第650號解釋而據以為前
    訴訟程序之再審聲請，惟司法院釋字第650號解釋係於97年
    10月31日公布，是縱自該號解釋公布之翌日起算，扣除在途
    期間6日，則聲請人遲至97年12月11日始聲請再審，亦顯已
    逾聲請再審之法定不變期間，不能認為合法。從而，原裁定
    以聲請人前訴訟程序之再審聲請逾期為由，裁定駁回其再審
    聲請，洵無違誤。本件再審之聲請，仍為無理由，應予駁回
    。又當事人就同一事件對於本院所為歷次之裁判聲請再審者
    ，必須其對最近一次之裁判具有再審之原因者始得進而審究
    其前此歷次裁判有無再審原因，本件聲請人對本院最近一次
    裁判聲請再審，並非有理由，已如前述，從而其請求廢棄本
    院前此歷次裁判，即無庸審究，併此指明。
五、據上論結，本件聲請為無理由。依行政訴訟法第283條、第
    278條第2項、第104條、民事訴訟法第95條、第78條，裁定
    如主文。
中    華    民    國    98    年    12    月    10    日
                    最高行政法院第四庭
                        審判長法官  劉  鑫  楨
                              法官  黃  淑  玲
                              法官  劉  介  中
                              法官  曹  瑞  卿
                              法官  陳  鴻  斌
以  上  正  本  證  明  與  原  本  無  異
中    華    民    國    98    年    12    月    11    日
                              書記官  吳  玫  瑩


司法院資訊處製作；財團法人民間司法改革基金會備份。
